【裁判字號】    95,聲,2790
【裁判日期】    950731
【裁判案由】    聲請撤銷羈押
【裁判全文】
臺灣高雄地方法院刑事裁定              95年度聲字第2790號
聲  請  人  林復華律師
            林柏瑞律師
被      告  甲○○
                    （
上列聲請人因被告強盜等案件，聲請撤銷羈押，本院裁定如左：
    主  文
聲請駁回。
    理  由
一、聲請意旨略以：高雄市政府警察局新興分局於民國95年5 月
    16日以被告甲○○持有數位相機之贓物，顯可疑為犯罪人，
    而將被告予以逮捕後解送臺灣高雄地方法院檢察署檢察官，
    嗣偵查中檢察官認被告有刑事訴訟法第101 第1 項第3 款之
    情形而聲請羈押，經本院於95年5 月17日准許後執行羈押在
    案，惟本案被告並未符合「即時發覺」而逮捕之時間緊接性
    要件，且前開數位相機一般人依據一般之觀察，並無法察知
    其係屬贓物，是本案被告並不符合準現行犯逮捕之要件，則
    逮捕程序既有上開瑕疵，其羈押程序顯不合法，爰依法聲請
    撤銷羈押等語。。
二、按羈押於其原因消滅時，應即撤銷羈押，刑事訴訟法第107
    條第1 項定有明文。
三、本案被告因涉犯強盜等案件，經檢察官於95年6 月30日提起
    公訴，經本院受命法官訊問後，以被告所涉犯係最輕本刑5
    年以上有期徒刑之罪，非予羈押顯難進行追訴、審判，經本
    院依刑事訴訟法第101 條第1 項第3 款規定，於同日執行羈
    押在案。被告以前開事由聲請撤銷羈押。惟查：
  (一)按「現行犯，不問何人得逕行逮捕之。犯罪在實施中或實施
    後即時發覺者，為現行犯。有左列情形之一者，以現行犯論
    ：1.被追呼為犯罪人者。2.因持有兇器、贓物或其他物件、
    或於身體、衣服等處露有犯罪痕跡，顯可疑為犯罪人者」刑
    事訴訟法第88條定有明文。依前開規定觀之，現行刑事訴訟
    法就現行犯逮捕之規定，須符合犯罪在實施中或實施後即時
    發覺者為要件，惟關於準現行犯逮捕之規定，則無時間上緊
    接性之限制，僅須符合被追呼為犯罪人者，或因持有兇器、
    贓物或其他物件、或於身體、衣服等處露有犯罪痕跡，顯可
    疑為犯罪人者，即得依據準現行犯之規定予以逮捕。本件被
    害人張吉瓊於95年4 月13日指述其夫之數位相機遺失，而高
    雄市政府警察局新興分局於同年5 月16日循線搜索被告位於
    高雄市○○區○○街149 號3 樓之住處後，扣得前開數位相
    機1 台，有搜索筆錄在卷可稽，是被告係因持有贓物，而顯
    可疑為犯罪人，則警方依據刑事訴訟法第88條第2 項準現行
    犯之規定（逮捕通知書漏載法條），將被告予以逮捕，於法
    尚無不符。辯護人以上開事由，指摘警方逮捕程序違法，致
    羈押程序違法云云，顯屬無據。
  (二)況，法院所應審酌應否羈押被告，全然以被告涉犯之情節，
    是否符合刑事訴訟法第101 條第1 項及第101 條之1 第1 項
    之規定為斷，此為案件起訴後法院所應審酌之範圍，與偵查
    中羈押之階段不同。案件一經檢察官提起公訴，並將人犯移
    送法院，則人犯之是否應予羈押，其決定權在法院，其羈押
    期間亦重新起算，此從刑事訴訟法第108 條第1 項之規定可
    知。則尚不能以在起訴前，檢察官偵查中之羈押是否合法或
    適當，執為抗辯移審後之羈押是否合法適當之依據。是本案
    警察於95年5 月16日逮捕是否符合法定要件，核與被告移審
    後之羈押是否合法，亦屬無涉，附此敘明。
  (三)本院復審酌被告涉犯刑法第330 條之攜帶兇器、踰越安全設
    備、於夜間侵入住宅強盜罪，所犯係最輕本刑7 年以上之重
    罪，且被告涉犯之前開犯行，對社會治安影響重大，而有裁
    定羈押之必要，是本件聲請人以原羈押原因已消滅為理由，
    聲請撤銷羈押，洵屬無據，應予駁回。
三、依刑事訴訟法第220 條裁定如主文。
中    華    民    國    95    年    7     月    31    日
                  刑事第十二庭  審判長法  官  施柏宏
                                      法  官  黃宗揚
                                      法  官  洪能超
以上正本證明與原本無異。
如不服本裁定，應於送達後5日內，向本院提出抗告狀。
中    華    民    國    95    年    7     月    31    日
                                      書記官  曾小玲


司法院資訊處製作；財團法人民間司法改革基金會備份。
